【裁判字號】    92,台上,6357
【裁判日期】    921113
【裁判案由】    偽造文書
【裁判全文】
最高法院刑事判決                              九十二年度台上字第六三五七號
    上  訴  人  乙○○
                甲○○
右上訴人等因偽造文書案件，不服台灣高等法院台南分院中華民國九十二年八月七日
第二審判決（九十二年度上訴字第三八二號，起訴案號：台灣台南地方法院檢察署九
十年度偵字第一二０三五、一四七五七號），提起上訴，本院判決如左：
    主  文
上訴駁回。
    理  由
按刑事訴訟法第三百七十七條規定，上訴於第三審法院，非以判決違背法令為理由，
不得為之。是提起第三審上訴，應以原判決違背法令為理由，係屬法定要件。如果上
訴理由狀並未依據卷內訴訟資料，具體指摘原判決不適用何種法則或如何適用不當，
或所指摘原判決違法情事，顯與法律規定得為第三審上訴理由之違法情形，不相適合
時，均應認其上訴為違背法律上之程式，予以駁回。本件原判決綜合調查證據之結果
，認上訴人乙○○及甲○○共同連續並牽連犯有刑法第二百十六條第二百二十條第一
項第二百十條行使偽造私文書，足以生損害於他人罪及同法第三百三十九條第一項意
圖為自己不法之所有，以詐術使人將本人之物交付罪（此部分亦為想像競合犯）之事
實，因而撤銷第一審之科刑判決，改判論上訴人以上開罪名，從一重之前罪處斷，並
以上訴人等均為連續犯，依刑法第五十六條之規定加重其刑後，各量處有期徒刑肆月
，並諭知易科罰金之折算標準，已詳認定犯罪事實之依據及憑以認定之理由，並對
乙○○否認行使偽造私文書及甲○○否認犯罪之辯詞，如何不足採信，均已依據卷內
資料予以指駁及說明，從形式上觀察，原判決並無違背法令情形。按偽造私文書罪之
成立，固須偽造者為他人名義之文書，惟無論所冒用之名義是否確有其人，苟所偽造
之文書，足使人誤信為真正，即足成立本罪。查乙○○及甲○○以「淑華」、「妙芳
」、「吉宏達（吉浤達企業有限公司）」及「莊博仁」等人名義，連續於互助會第十
六、二十一、二十四及二十五會冒標，詐取會款，為活會會員所不知，自有行使偽造
私文書及詐欺取財犯行，原判決理由一已詳加說明。上訴意旨復執陳詞，謂系爭四次
冒標所得款項由乙○○直接存入甲○○帳戶，與甲○○熟識之系爭互助會員因事務繁
忙，故除前幾會外，其餘均未填載標單，而以電話進行競標，原判決所為不利乙○○
及甲○○之認定，顯有理由矛盾之違法等語，係就原判決理由一已詳為論斷與說明之
事項，再事爭執，殊非適法之第三審上訴理由。次按刑事訴訟法第三百七十九條第十
款所謂應於審判期日調查之證據，必須該證據確與待證事實有重要關係，就其案情委
有調查之必要者而言。本件事證已臻明確，原審未就冒標所得款項是否由乙○○直接
存入甲○○帳戶，及於四次冒標期間，甲○○帳戶是否有系爭款項存入等情，不為無
益之調查，不得指為調查未盡。至甲○○指稱，本件互助會開標至第三會時，乙○○
即冒標，並將所得約新台幣二十五萬元存入其帳戶一節，何以不足為有利上訴人之認
定，理由未為說明云云。但原判決既採取不利甲○○之供詞，資為論罪基礎，自係摒
棄不採其有利部分，原判決未說明其取捨之心證理由，固有欠洽，但與判決主旨尚無
所影響。再按量刑之輕重，係屬事實審法院得依職權自由裁量之事項，苟已斟酌刑法
第五十七條各款所列情狀，而未逾越法定刑度，不得遽指為違法。本件原判決就乙○
○犯罪情節，已在事實欄明白認定，及於理由欄詳加論斷，最後明審酌其犯罪動機
、目的、所生危害等一切情狀，在法定刑範圍內，從輕量處有期徒刑肆月，難謂有何
違法。乙○○上訴意旨，謂原判決未審酌其已與告訴人吳石淑英等達成和解，仍量處
與甲○○相同之刑，顯有適用法則不當之違法云云，亦非適法之第三審上訴理由。至
緩刑之宣告，除應具備刑法第七十四條各款所定條件外，並須有可認為以暫不執行刑
罰為適當之情形，始得為之，屬於法院裁判時得依職權自由裁量之事項，自不得以原
判決未宣告緩刑指為違背法令。此外，上訴人等徒憑己意，對原審採證認事及量刑職
權之適法行使或原判決理由已詳為論斷之事項，再事爭辯，顯與法定上訴第三審之形
式要件不符，其等上訴違背法律上之程式，均應予駁回。又本件係從程序上駁回上訴
，乙○○謂其卵巢腫瘤復發，請求諭知緩刑，無從審酌，附為明。
據上論結，應依刑事訴訟法第三百九十五條前段，判決如主文。
中      華      民      國    九十二    年     十一     月     十三     日
                              最高法院刑事第五庭
                                  審判長法官  謝  家  鶴
                                        法官  洪  文  章
                                        法官  花  滿  堂
                                        法官  陳  世  淙
                                        法官  洪  佳  濱
      右正本證明與原本無異
                                              書  記  官
中      華      民      國    九十二    年     十一     月    二十六    日


司法院資訊處製作；財團法人民間司法改革基金會備份。
